【裁判字號】    92,易,370
【裁判日期】    920530
【裁判案由】    竊盜
【裁判全文】
臺灣屏東地方法院刑事判決                          九十二年度易字第三七號
    公  訴  人  臺灣屏東地方法院檢察署檢察官
    被      告  丁○○
右列被告因竊盜案件，經檢察官提起公訴（九十二年度偵字第一五四○號、第一七四
五號），本院判決如左：
    主  文
丁○○連續於夜間侵入住宅竊盜，處有期徒刑拾月。
     事  實
一、丁○○基於意圖為自己不法所有之概括犯意，連續於下列時、地行竊：
（一）民國九十二年三月十五日十時三十分許，在屏東市○○路五十五之一號「銓勝
      機車行」旁，見乙○○所有之車牌號碼ＷＨＥ－八三三號輕型機車鑰匙並未取
      下，車輛無人看守，乘無人注意之際，上前扭轉鑰匙開啟電源發動引擎之方式
      ，竊得該部機車欲供己代步使用，惟於丁○○竊取機車得手欲騎車離開時，為
      乙○○發覺上前阻攔未果，適有高雄市政府警察局楠梓分局警員李國城行經該
      處，發現上情，立即騎乘機車追趕並阻擋丁○○去路，丁○○慌張失措人車摔
      倒在地，為李國城當場逮捕。
（二）九十二年三月二十日十四時許，無故侵入丙○○位在屏東市○○○路○段三十
      五巷二十五號住處（侵入住宅部分未具告訴），先竊取放置在住宅內車牌號碼
      ＰＨＺ－二○五號重型機車鑰匙一支，續持該機車鑰匙竊取屋外車牌號碼ＰＨ
      Ｚ－二○五號重型機車一部，供己代步使用。
（三）九十二年三月二十七日夜間二十二時許，見甲○○所有位在屏東市○○路十三
      巷二弄二十號住宅大門未鎖，侵入上址住宅行竊，因屋入並無值錢物品，乃隨
      手竊取放置在抽屜內甲○○所有之國民身分證一紙，迨丁○○欲離開上址時，
      與適時返家之甲○○在門口相遇，丁○○向甲○○謊稱尚有他人在屋內，甲○○聞訊立即入內查看，丁○○則趁隙逃離現場。嗣丁○○於同日二十二時十分
      許，騎乘車牌號碼ＰＨＺ－二○五號機車行經屏東市○○路與廣東路口時，為
      警攔檢查知其所騎乘之機車為贓車，並自其身上扣得甲○○所有之國民身分證
      一紙後循線查獲上情。
二、案經高雄市政府警察局楠梓分局、屏東縣警察局屏東分局報告臺灣屏東地方法院
    檢察署檢察官偵查起訴。
     理  由
一、被告丁○○坦白承認有於上述時地竊取被害人乙○○所有之車牌號碼ＷＨＥ－八
    三三號輕型機車之事實，核與被害人乙○○指訴機車遭竊、證人即警員李國城證
    述查獲之情節相符，並有現場相片二幀及贓物認領保管收據一紙在卷可證，事證
    明確，被告此部分犯行應可認定。
二、被告承認分別於上述時地竊取被害人丙○○所有之車牌號碼ＰＨＺ－二○五號機
    車一部及被害人甲○○所有之國民身分證一紙之事實，僅辯稱：我是在棒球路上
    見ＰＨＺ－二○五號機車鑰匙未拔，而竊取該部機車，沒有侵入丙○○住宅竊取
    機車鑰匙。另九十二年三月二十七日二十二時許是因找朋友而誤入甲○○住處，
    非於夜間侵入住宅竊盜云云。經查：
（一）被告於九十二年三月二十日十四時許，在被害人丙○○位在屏東市○○○路○
      段三十五巷二十五號前竊取車牌號碼ＰＨＺ－二○五號機車之事實，業經被告
      於警訊時坦白陳稱：「我於九十二年三月二十日下午約十三時五十分，在屏東
      市○○○路○段三十五巷二十五號前．．．把該機車ＰＨＺ－二○五號偷竊得
      手後騎走。」等語明確（見屏警分刑字第九二○○○○一七八九號卷第五頁）
      ，惟上述機車遭竊時，機車鑰匙放置在上址屋內客廳電話旁，並未插在機車電
      源上之事實，迭經被害人丙○○於警訊及本院審理時供述在卷，而被害人丙○○對於被告無故侵入住宅之犯行既未具狀告訴，又未要求被告賠償其損失，難
      認被害人丙○○對於被告心存憎恨而有供述偏頗之情，反之被告如承認進入住
      宅行竊則另涉侵入住宅之犯行，容有利害關係，其語帶保留，否認侵入住宅之
      行為，衡有可能，應以被害人丙○○之供述較可採信。是被告嗣後辯稱是在棒
      球路上竊得該車，並未進入被害人丙○○住處竊取機車鑰匙云云，與事實不符
      ，並不可信。
（二）被告於九十二年三月二十七日夜間二十二時許，見被害人甲○○位在屏東市○○路十三巷二弄二十號宅內無人，而侵入行竊之事實，業經被告於警訊時坦白
      陳稱：「我於九十二年三月二十七日晚上二十二時許，我缺錢花用，到了屏市
      ○○路十三巷二弄二十號內，看到屋內無人在家，就進去欲偷竊現金，都沒有
      發現財物，剛好有看到桌內中間抽屜有一張身分證，不想空手而歸，以免日後
      運氣更不好，就偷竊該身份證放到身上．．．。」等語明確（見屏警分刑字第
      九二○○○○一七八九號卷第六頁）。被告雖於偵查中及本院審理時改稱是要
      找朋友誤入上址云云，但被告如非本於竊盜意思侵入上址住宅，其發覺誤入住
      宅後，何不立即退至屋外，豈有轉而竊取屋內財物之理。況被害人甲○○與被
      告相遇時，被告且向被害人甲○○謊稱：裡面還有一人等情，則經被害人甲○○於警訊及本院審理時陳明在卷，被告是時不趁機向被害人甲○○詢問其所謂
      朋友之住居處，反為上述言詞，其意在支開被害人甲○○以求脫身，不言可喻
      ，堪認被告本於行竊意思侵入上址住宅之情，其於警訊時坦認之詞，應可相信
      ，嗣後之辯解，則為卸責之詞，不可採信。此外，復有車輛竊盜資料個別查詢
      報表、屏東縣警察局車輛協尋證明單及尋獲電腦輸入單各一紙、贓物保領結二
      紙在卷可證，事證明確，被告竊取被害人丙○○、甲○○之犯行均可認定。
三、核被告竊取二輛機車之行為，係犯刑法第三百二十條第一項之普通竊盜罪。其於
    夜間侵入住宅竊盜之行為，則係犯同法第三百二十一條第一項第一款之於夜間侵
    入住宅竊盜罪。被告所犯普通竊盜及於夜間侵入住宅竊盜罪，時間緊接，犯罪基
    本事實及手法相同，顯係基於概括犯意為之，為連續犯，應依刑法第五十六條之
    規定，論以於夜間侵入住宅竊盜罪，並加重其刑。爰審酌被告因缺錢花用或欠缺
    交通工具而行竊盜之犯罪動機與目的、其行竊之次數、所竊得財物之多寡、侵入
    住宅行竊，破壞被害人對住宅安全性之信賴，對於住居環境存有不安全感覺及坦
    認部分犯行之犯後態度等一切情狀，量處如主文所示之刑。
據上論斷，應依刑事訴訟法第二百九十九條第一項前段，刑法第五十六條、第三百二
十一條第一項第一款，判決如主文。
中      華      民      國      九十二      年    五    月    三十    日
                                      臺灣屏東地方法院刑事第二庭
                                          法  官  林昌義
右正本證明與原本無異。
如不服本判決應於收受本判決後送達後十日內向本院提出上訴書狀，其未敘述上訴理
由者，並得於提起上訴後十日內向本院補提理由書狀（均須按他造當事人之人數附繕
本 ）「切勿逕送上級法院」
                                          書記官   潘美碧
中      華      民      國      九十二      年    五    月    三十    日
附錄論罪科刑法條全文
中華民國刑法第三百二十一條
犯竊盜罪而有左列情形之一者，處六月以上、五年以下有期徒刑：
一  於夜間侵入住宅或有人居住之建築物、船艦或隱匿其內而犯之者。
二  毀越門扇、牆垣或其他安全設備而犯之者。
三  攜帶兇器而犯之者。
四  結夥三人以上而犯之者。
五  乘火災、水災或其他災害之際而犯之者。
六  在車站或埠頭而犯之者。
前項之未遂犯罰之。


司法院資訊處製作；財團法人民間司法改革基金會備份。
